臺灣高等法院臺中分院刑事判決
110年度上易字第812號
上  訴  人  
即  被  告  戴子翔



指定辯護人  本院公設辯護人  郭博益
上列上訴人即被告因傷害案件，不服臺灣南投地方法院109年度
訴字第9號中華民國110年4月1日第一審判決（起訴案號：臺灣南
投地方檢察署108年度少連偵緝字第7號、108年度偵字第5087號
），提起上訴，本院判決如下：
    主  文
上訴駁回。
    犯罪事實及理由
一、原審判決後，上訴人即被告丁○○（下稱被告）與同案被告戊○○、乙○○均提起上訴，於本院審理期間，同案被告戊○○業已
    撤回上訴，另被告乙○○部分，本院已於110年12月28日先行
    判決，故本判決僅針對被告部分，合先敘明。
二、本案經本院審理結果，認第一審判決認事用法及量刑均無違
    法不當，應予維持，並引用如附件原審判決書記載有關被告
    之犯罪事實、證據及理由。
三、被告上訴意旨略以：被告業與告訴人甲○○（下稱告訴人）達
    成和解，告訴人並已表明不再追究之意，告訴人是否有撤回
    告訴之意，有待斟酌；另被告就其所涉傷害犯行坦承在卷，
    且已如期履行和解條件，告訴人並已表示不願追究，原審量
    處被告不得易科罰金之刑度，實有量刑過重之情，且被告為
    家中經濟支柱，尚須扶養母親、配偶及未成年子女，請求撤
    銷原審判決，改為適法判決。
四、經查：
　㈠有關告訴人於原審時是否已有撤回傷害告訴之意部分：
　　告訴人與被告及同案被告戊○○、吳○○及乙○○（下稱同案被告
    ）於原審審理期間，固於臺灣南投地方法院達成調解，於該
    調解成立筆錄固載有：聲請人（按即告訴人）同意收到第
    一項全部款項後，不追究相對人於臺灣南投地方法院109年
    度訴字第9號殺人未遂案件之刑事責任，有調解成立筆錄在
    卷可參（原審卷第377至378頁），然細繹該文句，告訴人僅
    敘明不追究相對人即被告與同案被告之殺人未遂刑事責任，
    未曾就被告及同案被告如認係構成告訴乃論之傷害案件，是
    否願意撤回告訴加以敘明；且依照該調解筆錄所載之履行
    條件，本案履行期間乃首期賠償109年7月1日；嗣後應自109
    年8月1日起，分10期履行賠償，亦即如被告及同案被告依照
    上開期限履行，最末一期履行期限乃110年5月1日，然原審
    係於110年3月24日辯論終結，並於110年4月1日宣判，倘告
    訴人、被告及同案被告確已於調解過程中，達成如法院認其
    等係涉犯告訴乃論之傷害案件，告訴人願意撤回告訴之合意
    ，其等當於原審審理過程中促使法院注意，然觀諸原審歷次
    審判筆錄，被告、同案被告及其等辯護人於審理程序中，均
    僅請求法院變更法條適用傷害罪論處時，未曾提及告訴人有
    表明欲撤回告訴之意；又告訴人於本院審理時亦陳稱：我沒
    有答應過和解後就要撤回告訴，我認為那是兩件事，當初會
    跟對方和解，是因為他們說這樣可以獲得輕判，這已經是我
    能做的最大讓步，如果我有答應要撤回告訴，當時在調解筆
    錄上就會表示清楚，我也沒有寫過撤回告訴狀給法院等語（
    本院卷第171頁），足認告訴人於與被告及同案被告調解過
    程中，未曾達成調解履行賠償即撤回告訴之合意，更無欲藉
    由向原審法院提出其上記載有「不追究相對人之殺人未遂案
    件刑事責任」之調解程序筆錄，做為撤回對被告傷害告訴之
    意，合先敘明。
  ㈡被告上訴請求從輕量刑部分：
    按刑罰之量定，屬法院自由裁量之職權行使，應審酌刑法第
    57條所列各款事由及一切情狀，為酌量輕重之標準；又在同
    一犯罪事實與情節，如別無其他加重或減輕之原因，下級審
    量定之刑，亦無過重或失輕之不當情形，則上級審法院對原
    審法院之職權行使，原則上應予尊重。經查，原判決業已審
    酌被告與同案被告與告訴人互不相識，非有何怨隙或具體之
    恩怨糾紛，僅因犬隻接近之細故即訴諸暴力，被告於見同案
    被告持棍棒朝告訴人毆打致告訴人倒地後，仍續持棍棒朝告
    訴人毆擊，致告訴人之身體、精神上均受不輕傷害；且被告
    於本案後數日之同年月15日，再於埔里鎮○○○KTV與該處之消
    費客人發生爭執後，亦參與糾眾鬥毆之行為，另經臺灣南投
    地方檢察署以107年度偵字第2046、5057 號偵查起訴，可知
    被告於本案發生後僅間隔2 日，再次為與本案類似之傷害犯
    行，堪認其漠視法紀，且影響社會秩序甚鉅；兼考量被告犯
    後坦承且與告訴人達成調解依約履行之犯後態度，併參酌其
    智識程度、家庭及生活情況、犯罪手段、目的、攻擊時所持
    用工具、告訴人傷勢等刑法第57條各款量刑因子，就被告量
    刑詳為審酌並敘明理由，並未逾越法定刑度，復未濫用自由
    裁量之權限，所為量刑核無不當或違法，況以被告之犯罪動
    機、手段及對告訴人所造成傷害，原審對被告量處有期徒刑
    10月，實難認有何量刑過重之情。至被告所指與告訴人已達
    成調解，及其個人家庭、經濟狀況等情，業經原審於量刑時
    具體審酌，且於本院審理期間，並無新增足以動搖原審量刑
    基礎之重要事由，被告上訴指摘原審量刑過重等語，難認可
    採。
  ㈢綜上所述，被告上訴無理由，應予駁回。
五、被告經本院合法傳喚，於本院審理期日未到庭，依刑事訴訟
    法第371條規定，自得不待其陳述，逕行判決。
據上論結，應依刑事訴訟法第368條、第373條、第371條，判決
如主文。
本案經檢察官王元隆提起公訴，檢察官丙○○到庭執行職務。
中　　華　　民　　國　　111 　年　　3 　　月　　22　　日
            刑事第八庭　  審判長法　官　林  清  鈞
                                法　官　郭  瑞  祥
                                法　官　簡  婉  倫
以上正本證明與原本無異。
檢察官得上訴；被告不得上訴。
如不服本判決應於收受送達後20日內向本院提出上訴書狀，其
未敘述上訴理由者，並得於提起上訴後20日內向本院補提理由書
(均須按他造當事人之人數附繕本)「切勿逕送上級法院」。因疫
情而遲誤不變期間，得向法院聲請回復原狀。
                                書記官  林　書　慶　　　　　　　　　　　　　　　
中　　華　　民　　國　　111 　年　　3 　　月　　22　　日
附件：
              臺灣南投地方法院刑事判決
                                        109年度訴字第9號
公　訴　人　臺灣南投地方檢察署檢察官
被　　　告　戊○○　男　民國00年0月00日生
                    身分證統一編號：Z000000000號
                    住南投縣○○鎮○○○街00巷0弄0號


選任辯護人　蘇仙宜律師（法扶律師）
被　　　告　丁○○　男　民國00年00月00日生
                    身分證統一編號：Z000000000號
                    住南投縣○○鎮○○路0000○0號0樓之0
                    居南投縣○○鎮○○街00巷00弄0號
指定辯護人　吳常銘律師
被　　　告　吳○○　男　民國00年00月00日生
                    身分證統一編號：Z000000000號
                    住南投縣○○鎮○○路000巷0弄0號
指定辯護人　呂秀梅律師
被　　　告　乙○○　男　民國00年00月00日生
                    身分證統一編號：Z000000000號
                    住南投縣○○鎮○○路000巷00號
選任辯護人　黃靖閔律師（法扶律師）
上列被告因殺人未遂案件，經檢察官提起公訴（108 年度少連偵
緝字第7號、108年偵字第5087號），本院判決如下：
    主  文
戊○○共同犯傷害罪，處有期徒刑拾月。
丁○○共同犯傷害罪，處有期徒刑拾月。
吳○○共同犯傷害罪，處有期徒刑陸月，如易科罰金，以新臺幣
壹仟元折算壹日。
乙○○共同犯傷害罪，處有期徒刑捌月。
    事  實
一、戊○○、丁○○、吳○○、乙○○與石○○（民國00年0 月生，另經臺
    灣南投地方檢察署移送本院少年法庭審理），於民國107年2
    月13日2時4分許，在址設南投縣○○鎮○○路○○巷0○0 號之「○○○KTV」，因甲○○所攜帶之犬隻靠近戊○○等人之腳邊，引起戊○○等人不滿，而與甲○○發生口角後，竟共同基於傷害之犯意
    聯絡，分別以徒手及持球棒，毆打甲○○頭部、身體，致甲○○
    受有右側創傷性硬腦膜下出血、左側頭皮5公分撕裂傷、右
    側耳前及外眼角皮膚各2公分撕裂傷等傷害；嗣經甲○○之親
    友報警處理，而循線查悉上情。
二、案經甲○○訴由南投縣政府警察局草屯分局報告，暨臺灣南投
    地方檢察署檢察官簽分偵查起訴。
    理  由
一、證據能力之認定：
（一）按被告以外之人於審判外之言詞或書面陳述，除法律有規
      定者外，不得作為證據；被告以外之人於審判外之陳述，
      雖不符刑事訴訟法第159條之1至第159條之4之規定，而經
      當事人於審判程序同意作為證據，法院審酌該言詞陳述或
      書面陳述作成時之情況，認為適當者，亦得為證據；當事
      人、代理人或辯護人於法院調查證據時，知有第159條第1
      項不得為證據之情形，而未於言詞辯論終結前聲明異議者
      ，視為有前項之同意，刑事訴訟法第159條第1 項、第159
      條之5 分別定有明文。又本判決所引用關於被告以外之人
      於審判外之陳述，檢察官、被告戊○○、丁○○、吳○○、乙○○
      （下稱被告戊○○等4 人），及其等辯護人均同意將前開供
      述證據作為本案證據使用（見本院卷二第 102頁），且本
      院審酌該等陳述作成之情況並無不當，依刑事訴訟法第15
      9條之5第1 項規定，該等供述證據俱有證據能力。
（二）又本院所引用憑以認定被告犯罪事實之非供述證據，核無
      違反法定程序取得之情，依刑事訴訟法第158條之4反面解
      釋，該等非供述證據，均有證據能力。
二、認定本案犯罪事實所憑證據及理由：
（一）上揭犯罪事實，訊據被告戊○○等4 人於審理中均坦承不諱
      （見本院卷一第336頁，本院卷二第115-116頁），核與證
      人即告訴人甲○○、於警詢、偵查及審理中之指訴，及與證
      人石○○於本院審理中之證述情節大致相符，復有南投縣政
      府警察局草屯分局草屯派出所107年4月27日職務報告、經
      甲○○指認之石○○相片影像資料查詢結果、○○醫療社團法人
      ○○醫院訴訟用診斷書、現場監視器影像 3幀暨石○○特徵對
      照圖、戊○○全戶戶籍資料查詢結果、石○○個人基本資料查
      詢結果、戊○○相片影像資料查詢結果（見警卷第3、11、1
      3-16、24、26、27頁）、南投縣政府警察局草屯分局投草
      警偵字第1080022011號函暨檢附監視影像擷取相片、個人
      影像照片（見少連偵緝字卷第42-81頁）、○○醫療社團法
      人○○醫院○○○○字第1090300004 號函暨檢附醫療相關病歷
      資料影本、照片、檢驗檢查報告及主治醫師回覆單（見外
      放卷全卷）等件附卷可稽，足見被告前開任意性之自白與
      事實相符，則被告戊○○等4人就前揭共同傷害之犯行，應
      堪認定。
（二）公訴意旨雖認被告所為係基於殺人之犯意，就其所為犯行
      ，應犯殺人未遂罪等語，惟查：
   1、按殺人未遂與傷害之區別，應以行為人下手加害時有無殺
      意為斷，行為人於加害時，有無殺意或僅具傷害故意，應
      參酌行為當時所存在之一切客觀環境，如行為人下手的動
      機、所使用之方法、次數、被害人的年紀、身體狀況、被
      害人所受傷害之程度及部位等情況予以綜合審認（最高法
      院100年度台上字第1503號、99年度台上字第7836 號判決
      意旨參照）。次按殺人與傷害之區別，應以有無殺意為斷
      ，即行為人於下手時有無決意取被害人生命為準，至於被
      害人受傷處是否致命部位，及傷痕多寡、輕重為何等，亦
      僅得供審判者心證之參考，究不能據為絕對之標準；行為
      人於行為當時，主觀上是否有殺人之故意，除應斟酌其使
      用之兇器種類、攻擊之部位、行為時之態度、表示外，尚
      應深入觀察行為人與被害人之關係、衝突之起因、行為當
      時所受之刺激、下手力量之輕重，被害人受傷之情形及行
      為人事後之態度等各項因素綜合予以研析，殊不能僅以口
      頭之詞語，遽認其必有殺人之犯意（最高法院20年非字第
      104 號、78年台上字第5216號判例參照）。從而，被害人
      受傷處所是否致命部位及傷痕之多寡，輕重如何，雖足供
      為判定行為人有無殺意之參考，惟尚非係判定行為人具有
      殺人犯意之絕對標準；而殺人犯意之存否，固係隱藏於行
      為人內部主觀之意思，且此意思可能係存有相當時間，亦
      可能係於下手之際方產生，惟不論係何種情況，均須以積
      極確實之證據證明之，方足以認定。亦即，該項殺人或傷
      害之主觀犯意認定，仍須參酌各方面直接、間接證據，例
      如行為人與被害人之關係，事前之仇隙是否足以引起其殺
      人之動機、所用兇器為何、攻擊時之力勁是否猛烈、被害
      人之傷勢如何、受傷部位是否足以致命、攻擊後之後續動
      作是否意在取被害人性命等一切客觀情狀全盤審酌考量，
      而不得以推測或擬制之方法，以為裁判之基礎，先予說明
      。
   2、依證人即告訴人甲○○於警詢時證稱：「於107年2月12日晚
      上22時30分許我當時帶著我太太及我太太的朋友前去○○○K
      TV 唱歌，且我們有帶著寵物狗一同進入，但之後我怕狗
      會覺得太吵了兒受不了，所以我就想說先帶狗到車上給牠
      休息，離開包廂後不知道是否是因為我的狗有靠近他們，
      結果他們作勢欲踢打我的狗，我就出言制止他們，可能當
      時彼此口氣不好，我突然感到腦後一陣痛，就遭對方持續
      毆打至我倒地不起。」、「當時毆打我的那群人我都不認
      識；沒有關係；沒有糾紛怨隙。」等語，核與被告丁○○於
      偵查中之供述情節大抵相符，足見被告戊○○等 4人與告訴
      人案發前並非相識，又雙方既素未謀面，彼此間實為陌生
      人，僅係偶然在案發地點相遇，因犬隻接近而生口角糾紛
      ，被告戊○○等4 人於案發當時，素無仇隙舊怨，驟生欲殺
      害告訴人而後快之意念，並非與常情相符，故難認被告戊○○等4 人與告訴人有何血海深仇而欲至告訴人於死地之殺
      人動機。
   3、復經本院於審理中職權勘驗案發當時被告戊○○等4 人攻擊
      告訴人之監視器畫面（勘驗檔案：00000000_02h00m_ch09
      ，監視器時間2018/02/13 02：03 ：30至02：05：31、檔
      案名稱：00000000_02h00m_ch10，監視器時間2018/02/13
       02：03：30至02：05：31 ），畫面中穿著白色外套之被
      告乙○○持棍棒連續朝告訴人揮擊2 下，著深色外套之人被
      告戊○○持棍棒將告訴人揮打1 下，告訴人旋即倒地，穿著
      黑色衣褲之被告丁○○、被告乙○○再分別持棍棒朝倒地之告
      訴人揮打2 下，著黑色上衣之被告吳○○拾起地上之物品扔
      擲於告訴人身上，少年石○○自被告戊○○手中接過棍棒，朝
      倒地之告訴人揮打1 下，被告丁○○再自少年石○○手中接過
      棍棒，朝倒地之告訴人揮打2 下，被告吳○○再以腳踹告訴
      人1 下等情，此有監視器光碟檔案及監視器擷取畫面為憑
      （見少連偵緝字卷第43-71 頁）。稽之被告戊○○等4 人，
      雖分持棍棒及以徒手毆打告訴人，並致告訴人倒地後，仍
      繼續攻擊告訴人，然依前揭監視器所顯示之時間，被告戊○○等4 人攻擊告訴人的時間約為15秒，依該前揭情節觀之
      ，若被告戊○○等4 人真有殺人之犯意聯絡，豈會僅毆打告
      訴人前揭時間後即停手，而改為口頭叫囂，足見被告戊○○
      等4 人間，應無致人於死之犯意聯絡。再者，雖告訴人因
      之而受有右側創傷性硬腦膜下出血、左側頭皮5 公分撕裂
      傷、右側耳前及外眼角皮膚各2 公分之撕裂傷等傷害，此
      有○○醫療社團法人○○醫院訴訟用診斷書甚明，然參酌南投
      縣政府消防局救護紀錄，於案發日2時13分許、17 分許及
      到院後檢傷站時，告訴人之意識均為清晰、生命徵狀亦為
      穩定；復依○○醫院之護理記錄，於案發日5時35 分於第一
      次之護理記錄所載，應注意高危險顱內壓升高，建議入加
      護病房續照護，四肢肌力皆5 分，臥床休息，無頭痛、頭
      昏或嘔吐情形等情；另依○○醫療社團法人○○醫院○○○○字第
      1090300004號函，主治醫師函覆以手術後恢復良好無重傷
      ，但有殘留眩暈症狀等節，可知告訴人雖有腦部創傷，然
      案發後尚可對答回應談話、意識清晰，是由告訴人所受之
      傷勢，可知被告戊○○等4 人所攻擊之部位、力道，所造成
      之傷害程度尚非甚鉅，非屬已危及生命不可挽救之傷勢。
      綜觀上情，被告戊○○等4 人與告訴人於案發前實為陌生人
      ，並無仇怨，僅因細故而致被告戊○○等4 人，為本案傷害
      告訴人之偶發事件，衡諸社會常情，尚難認被告戊○○等4 
      人於攻擊告訴人時，即具有殺害告訴人或使告訴人重傷之
      動機與必要。況若被告戊○○等4 人真有殺人或重傷害之犯
      意聯絡，以當時其等手持有堅硬棍棒，而告訴人已受傷並
      倒地，而陷於難以防衛狀態下，被告戊○○等4 人大可於告
      訴人受傷倒地而難以抵抗之際，繼續持棍棒朝向告訴人致
      命之重要部位，或者重要知覺器官直接揮打毆擊，更易直
      接造成告訴人失去生命或身體機能之重傷害，以遂行其致
      告訴人死亡或重傷害目的，然被告戊○○等4 人卻捨此不為
      ，於告訴人倒地後雖有持續攻擊約10秒之行為後，即改以
      對倒地之告訴人言語叫囂後離去，足見被告戊○○等4 人於
      案發當時並無殺人或重傷害之犯意聯絡，自無法能僅憑告
      訴人受傷之部位，係屬人體重要之頭部，遽認為被告戊○○
      等4 人為本案犯行時，具有殺人或使人受重傷之故意；是
      被告戊○○等4 人應僅有普通傷害之犯意聯絡甚明；從而，
      公訴意旨認被告戊○○等4 人攻擊告訴人行為，係基於殺人
      之犯意聯絡，容有誤會。
（三）綜上所述，本案事證已臻明確，被告戊○○等4 人傷害之犯
      行，洵堪認定，應依法論科。
三、論罪科刑之理由：
（一）新舊法比較：按行為後法律有變更者，適用行為時之法律
      。但行為後之法律有利於行為人者，適用最有利於行為人
      之法律，刑法第2條第1項定有明文。查被告戊○○等4 人行
      為後，刑法第277條業於108年5 月29日修正公布，並於10
      8年5月31日生效。修正前之刑法第277條第1項規定：「傷
      害人之身體或健康者，處3年以下有期徒刑、拘役或1千元
      以下罰金。」修正後則規定：「傷害人之身體或健康者，
      處5年以下有期徒刑、拘役或50 萬元以下罰金。」經比較
      新舊法結果，修正後刑法第277條第1項規定提高法定本刑
      為5 年以下有期徒刑、罰金數額亦提高，較不利於被告，
      是以修正前之規定對被告較為有利，故本件應適用修正前
      刑法第277條第1項之規定。
（二）核被告戊○○等4人所為，均係犯修正前刑法第277 條第1項
      之傷害罪。又公訴意旨認被告戊○○等4 人所為係涉犯刑法
      第271條第2項、第1 項殺人未遂罪嫌，惟依上揭事證，尚
      難認被告戊○○等4 人係基於殺人之犯意聯絡而為之，且公
      訴人所舉之證據亦無從使本院形成被告有故意殺害告訴人
      之確切心證，此外，復查無其他積極證據足證被告戊○○等
      4 人有殺人未遂之犯行，公訴人所認，容有未洽，業如前
      述，惟起訴之基本社會事實同一，並於本院審理程序已踐
      行告知被告，給予防禦權、為己答辯機會之保障（見本院
      卷一第319 頁），本院自得依法變更起訴法條予以審理。
（三）被告戊○○等4 人及石○○先後接續持棍棒或以徒手攻擊告訴
      人，並以腳踹告訴人之行為，其等先後各舉動，係於密切
      接近之時地實施，且係侵害同一之法益，各行為之獨立性
      極為薄弱，依一般社會健全觀念，在時間差距上，難以強
      行分開，且被告戊○○等4 人及石○○所為無非係欲達同一傷
      害目的之接續動作，在主觀上顯係基於一貫之犯意，核屬
      接續犯之性質，而為包括之一罪，均僅成立一個傷害罪；
      又就本案傷害告訴人之犯行，有犯意聯絡及行為分擔，均
      為共同正犯。
（四）另就公訴意旨認被告戊○○等4 人與少年石○○共同犯本案傷
      害之犯行，應依兒童及少年福利與權益保障法第112條第1
       項規定加重其刑等節；惟按兒童及少年福利與權益保障
      法第112條第1項前段雖明定成年人教唆、幫助或利用兒童
      及少年犯罪或與之共同實施犯罪或故意對其犯罪者，加重
      其刑至二分之一，但成年人與兒童及少年共同實施犯罪，
      依該規定加重其刑者，雖然該成年人不需要明知該共犯為
      兒童及少年，但仍須證明他有與兒童及少年共同犯罪之不
      確定故意。換言之，該成年人須預見共犯為兒童及少年，
      才有上開加重其刑規定的適用（見最高法院99年度台上字
      第2773號、98年度台上字第7295號判決意旨）。經查，本
      案共犯少年石○○是90年0 月生，於本案行為時係未滿18歲
      之少年，有石○○之個人基本資料查詢結果在卷可佐，惟被
      告戊○○等4 人於本院審理中均堅稱不知少年石○○之實際年
      齡，另依證人即共犯少年石○○於審理中結證以：「（問：
      你認識被告4 人時，有無跟他們說過你的年齡？）答：沒
      有。」、「（問：你剛才說你與4 位被告不熟，你們平常
      往來的頻率為何？）答：很少往來，是透過我親哥哥石俊
      豪（音同）認識的」等語（見本院卷二第95頁），可見被
      告戊○○等4 人為本案傷害犯行時，均已認識少年石○○，然
      並非甚為熟識，故被告戊○○等4 人主觀上應未認知少年石
      ○○為未滿18歲之人；再者，證人石○○於109年9月9 日到庭
      作證，及當庭勘驗之結果，可知少年石○○外貌及穿著均已
      甚為成熟，並無法單憑外觀察得知少年石○○之實際年齡，
      此有證人石○○當庭拍照之結果可佐，另依少年石○○於案發
      時之實際年齡為17歲又1月，於11月後即將屆齡18歲，益
      徵被告戊○○等4人無法自石○○之外觀，判斷其案發時之實
      際年齡為何，且查無其他積極證據證明，被告戊○○等4 人
      在與石○○接觸的過程中，於主觀上已明知或預見石○○係未
      滿18歲之少年，基於罪疑為有利於被告原則，被告戊○○等
      4 人所涉本案傷害犯行，即無從依兒童及少年福利與權益
      保障法第112條第1項前段規定加重其刑；況被告吳○○於案
      發時，僅為18歲，非屬成年人，自無上開加重其刑規定之
      適用。是公訴意旨認被告戊○○等4 人係成年人與未滿18歲
      之少年石○○共同實施犯罪，應依兒童及少年福利與權益保
      障法第112條第1項前段之規定加重其刑，尚有誤會，併此
      敘明。
（五）爰以行為人之責任為基礎，審酌被告戊○○等4 人與告訴人
      互不相識，亦非有何怨隙或具體之恩怨糾紛，僅因犬隻接
      近之細故而生口角後，竟率然訴諸暴力，由被告戊○○、丁○○、乙○○持棍棒，而被告吳○○以徒手，對告訴人加以毆擊
      ，並於告訴人因受攻擊而倒臥在地時，猶分別再持棍棒揮
      擊，並以腳踹擊告訴人，致告訴人受有前開等傷害，其等
      所造成告訴人身體、精神上之傷害不可謂不輕，則被告戊○○等4 人所為，實應予嚴加非難；且被告戊○○、丁○○另於
      同年月15 日間，再於埔里鎮○○○KTV與該處之消費客人發
      生爭執後，亦參與糾眾鬥毆之行為（另經臺灣南投地方檢
      察署以107年度偵字第2046、5057 號偵查起訴），可知被
      告戊○○、丁○○於本案發生後僅間隔2 日，再次為本案類似
      行為之傷害犯行，堪認被告戊○○、丁○○2 人，漠視法紀，
      且影響社會秩序甚鉅。惟念及被告戊○○等4 人犯後尚知坦
      承犯行，且已與告訴人達成調解，並依約履行和解條件中
      ，此有本院調解成立筆錄1份為證，堪認被告戊○○等4人犯
      後態度尚可；暨被告戊○○自陳國中肄業、以粗工為生、經
      濟狀況勉持、未婚；又被告丁○○自述高中肄業、從事粗工
      為業、經濟狀況勉持、有一名未成年子女需扶養；被告吳
      ○○自陳目前就讀高中夜校三年級、經濟狀況清寒、與母親
      同住；被告乙○○國中肄業、擔任粗工、未婚、與祖母及伯
      父同住等家庭生活狀況（見本院卷二第116-117、272頁）
      ，兼衡其等犯罪之手段、目的、攻擊告訴人所使用之工具
      、告訴人所受傷勢及因之造成損害等一切情狀，分別量處
      如主文所示之刑，及就被告吳○○部分，併諭知易科罰金之
      折算標準。
四、沒收部分：未扣案之棍棒2 支，雖屬被告戊○○、丁○○及乙○○
    持以攻擊告訴人之用，然非屬違禁物，且未經扣案，又依卷
    內所存事證尚難證明，該棍棒為被告戊○○等4 人所有，且非
    專供犯罪使用，為一般日常生活可輕易取得之物品，價值非
    高，是沒收該等物品並無刑法上之重要性，爰不予宣告沒收
    。
據上論斷，應依刑事訴訟法第299條第1項前段、第300 條之規定
，判決如主文。
本案經檢察官王元隆提起公訴；檢察官劉景仁到庭執行職務。
中　　華　　民　　國　 110　　年　　4 　　月　　1 　　日
                  刑事第三庭    審判長  法　官　楊國煜
                                        法  官  何玉鳳
                                        法  官  劉彥宏
以上正本與原本無異。
如不服本判決應於收受送達後20日內向本院提出上訴書狀，並應
敘述具體理由；其未敘述上訴理由者，應於上訴期間屆滿後20日
內向本院補提理由書（均須按他造當事人之人數附繕本）「切勿
逕送上級法院」。
告訴人或被害人如對於本判決不服者，應具備理由請求檢察官上
訴，其上訴期間之計算係以檢察官收受判決正本之日期為準。
中　　華　　民　　國　 110　　年　　4 　　月　　1 　　日

附錄本案論罪科刑法條全文
修正前中華民國刑法第277條
傷害人之身體或健康者，處三年以下有期徒刑，拘役或一千元以
下罰金。
犯前項之罪，因而致人於死者，處無期徒刑或七年以上有期徒刑
；致重傷者，處三年以上、十年以下有期徒刑。